【裁判字號】    97,訴,781
【裁判日期】    970930
【裁判案由】    毒品危害防制條例
【裁判全文】
臺灣桃園地方法院刑事判決               97年度訴字第781號
公  訴  人  臺灣桃園地方法院檢察署檢察官
被      告  甲○○
上列被告因違反毒品危害防制條例案件，經檢察官提起公訴（
九十七年度毒偵字第一○四號），本院判決如下：
    主  文
甲○○施用第一級毒品，累犯，處有期徒刑拾月；又施用第二級
毒品，累犯，處有期徒刑捌月。應執行有期徒刑壹年貳月。
    事  實
一、甲○○前於民國九十三年因施用毒品案件，經本院以九十三
    年度毒聲字第一九號裁定令入勒戒處所觀察、勒戒，因認定
    無繼續施用毒品傾向，於九十三年二月三日執行完畢釋放，
    並由臺灣桃園地方法院檢察署檢察官於九十三年二月二十九
    日以九十三年度毒偵字第八八號為不起訴處分確定。復於同
    年因竊盜案件，經本院以九十三年度易字第一三三九號號判
    決判處有期徒刑一年四月確定。又因連續施用第二級毒品案
    件，經本院以九十四年度簡上字第二六一號判決判處有期徒
    刑五月確定。再因施用第一級毒品案件，經本院以九十四年
    度訴字第一一六○號判決判處有期徒刑六月確定，上揭三罪
    接續執行，於九十六年二月八日因縮短刑期假釋出監併付保
    護管束，迄九十六年七月十八日因保護管束期滿假釋未經撤
    銷，視為已執行完畢（構成累犯）。又迭因施用第一、二級
    毒品案件，先後經本法院以九十七年度審訴字第九五九號判
    決各判處有期徒刑七月、五月，應執行刑為有期徒刑十月確
    定，又以九十七年度審訴字第一○○二號判決各判處有期徒
    刑八月、六月，應執行刑為有期徒刑十一月確定（此部分不
    構成累犯）。惟甲○○猶不思戒除惡習，復於前開觀察、勒
    戒處分執行完畢釋放後五年內，基於施用第一級毒品海洛因
    之犯意，於九十六年十二月十五日二十時許，在桃園縣桃園
    市○○路十二號三樓，以將海洛因粉末摻入香菸點燃吸食之
    方式，施用第一級毒品海洛因一次；又另行起意，基於施用
    第二級毒品甲基安非他命之犯意，於翌日即同年月十六日十
    五時許，在同一地點，以將甲基安非他命置入玻璃球內燒烤
    吸食煙霧之方式，施用第二級毒品甲基安非他命一次。嗣於
    同年月十七日十七時十五分許，在桃園縣桃園市○○路與和
    平路口為警查獲。
二、案經桃園縣政府警察局移送桃園地方法院檢察署檢察官偵查
    起訴。
    理  由
一、按現行刑事訴訟法關於「鑑定」之規定，除選任自然人充當
    鑑定人外，另設有囑託機關鑑定制度。依同法第一百九十八
    條、第二百零八條規定，不論鑑定人或鑑定機關、團體，固
    均應由法院、審判長、受命法官或檢察官視具體個案之需要
    而為選任、囑託，並依第二百零六條提出言詞或書面報告，
    始符合同法第一百五十九條第一項所定得作為證據之「法律
    有規定」情形。否則所為之鑑定，仍屬傳聞證據。然於司法
    警察機關調查中之案件，為因應實務上，或因量大、或有急
    迫之現實需求，例行性當然有鑑定之必要者，如毒品種類與
    成分、尿液之毒品反應等鑑定，基於檢察一體原則，得由該
    管檢察長對於轄區內案件，以事前概括選任鑑定人或囑託鑑
    定機關、團體之方式，俾便轄區內司法警察官、司法警察就
    調查中之此類案件，得即時送請先前已選任之鑑定人或囑託
    之鑑定機關、團體實施鑑定，以求時效。此種由檢察機關概
    括選任鑑定人或概括囑託鑑定機關、團體，再轉知司法警察
    官、司法警察於調查犯罪時參考辦理之作為，法無明文禁止
    ，係為因應現行刑事訴訟法增訂傳聞法則及其例外規定之實
    務運作而為。此由司法警察官、司法警察依檢察官所概括選
    任之鑑定人或囑託鑑定機關、團體所為之鑑定結果，與檢察
    官選任或囑託為鑑定者，性質上並無差異，同具證據能力（
    最高法院九十六年度臺上字第二八六○號判決參照）。本件
    被告甲○○之尿液經桃園縣政府警察局依上開作業流程，送
    臺灣檢驗科技技股份有限公司鑑定所出具之濫用藥物檢驗報
    告，自得採為證據，而具證據能力。
二、上揭犯罪事實，業據被告甲○○於本院審理時坦承不諱（見
    本院卷第四十七頁），經核與被告為警查獲後，經警採集其
    尿液檢體送驗結果，呈鴉片類及安非他命類（甲基安非他命
    ）之陽性反應相符，有臺灣檢驗科技股份有限公司九十七年
    一月十四日濫用藥物檢驗報告一份在卷可稽（見臺灣桃園地
    方法院檢察署九十七年度毒偵字第一○四號卷第五十七頁）
    ，此為鑑定機關本於專業知識及以精密儀器測試後所得之結
    論，自可憑信。故被告自白其於前揭時地施用海洛因及甲基
    安非他命各一次之供述，應與事實相符，而堪採信。又被告
    曾於九十三年間因施用毒品案件，經本院以九十三年度毒聲
    字一九第號裁定送觀察、勒戒後，認無繼續施用毒品傾向，
    於九十三年二月三日執行完畢釋放，並由臺灣桃園地方法院
    檢察署檢察官以九十三年度毒偵字第八八號為不起訴處分確
    定等情，有臺灣高等法院被告全國前案紀錄表一份附卷足憑
    ，故被告於前開觀察、勒戒執行完畢釋放後五年內，再次施
    用海洛因、甲基安非他命之犯行事證明確，堪以認定。
三、查海洛因、甲基安非他命分別係屬毒品危害防制條例所定之
    第一級、第二級毒品。是核被告所為，係犯毒品危害防制條
    例第十條第一項之施用第一級毒品罪及同條第二項之施用第
    二級毒品罪。其持有第一級毒品海洛因、第二級毒品甲基安
    非他命之低度行為，各為施用之高度行為所吸收，均不另論
    罪。被告所犯上開二罪，犯意各別，行為互殊，應予分論併
    罰。另被告前因竊盜案件，經本院以九十四年度易字第一三
    三九號號判決判處有期徒刑一年四月確定，又因連續施用第
    二級毒品案件，經本院以九十四年度簡上字第二六一號判決
    判處有期徒刑五月確定。再因施用第一級毒品案件，經本院
    以九十四年度訴字第一一六○號判決判處有期徒刑六月確定
    ，上揭三罪接續執行，於九十六年二月八日因縮短刑期假釋
    出監併付保護管束，迄九十六年七月十八日因保護管束期滿
    假釋未經撤銷，視為已執行完畢，此有臺灣高等法院被告前
    案紀錄表一份在卷可稽，是被告有期徒刑執行完畢五年以內
    故意再犯本案有期徒刑以上之二罪，皆為累犯，均應依刑法
    第四十七條第一項規定加重其刑。爰審酌被告經觀察、勒戒
    處分後，猶不知有所警惕而稍斂其行，復再度施用毒品，足
    見其陷溺已深，惟因施用毒品僅係戕害其自己身心並無加害
    他人，且其犯罪後坦承犯行、態度尚稱良好等一切情狀，分
    別量處如主文所示之刑，並定其應執行之刑，以示懲戒。至
    於扣案之注射針筒一支，並無證據足認與本案有何直接關連
    ，爰不另為沒收之諭知，併此敘明。
據上論斷，應依刑事訴訟法第二百九十九條第一項前段，毒品危
害防制條例第十條第一項、第二項，刑法第十一條前段、第四十
七條第一項、第五十一條第五款，判決如主文。
本案經檢察官陳國安到庭執行職務。
中    華    民    國    97      年     9    月    30   日
                        刑事第九庭審判長法  官  吳為平
                                        法  官  胡芷瑜
                                        法  官  林玉蕙
以上正本證明與原本無異。
如不服本判決，應於判決送達後10日內向本院提出上訴狀（應附
繕本），其未敘述上訴理由者，應於上訴期間屆滿後20日內補提
理由書狀於本院，上訴於臺灣高等法院。
                                        書記官  魏里安
中    華    民    國    97     年    9     月    30    日
附錄本案論罪科刑法條：
毒品危害防制條例第10條規定：
施用第一級毒品者，處6 月以上5 年以下有期徒刑。
施用第二級毒品者，處3 年以下有期徒刑。


司法院資訊處製作；財團法人民間司法改革基金會備份。
